【裁判字號】    98,刑智上更(一),20
【裁判日期】    980803
【裁判案由】    違反藥事法等
【裁判全文】
智慧財產法院刑事判決
                              98年度刑智上更(一)字第20號
上  訴  人  甲○○
即  被  告
上列上訴人因違反藥事法等案件，不服臺灣臺中地方法院97年度
訴字第1895號，中華民國97年8 月20日第一審判決（起訴案號：
臺灣臺中地方法院檢察署97年度偵字第9068、9069號），提起上
訴，本院判決如下：
    主  文
原判決撤銷。
甲○○連續明知為偽藥而販賣，處有期徒刑壹年肆月，減為有期
徒刑捌月，扣案如附表二（一）編號二、四所示之物（不含SIM
卡）均沒收。又明知為偽藥而販賣，處有期徒刑壹年，減為有期
徒刑陸月，扣案如附表二（一）編號一、三、四所示之物（不含
SIM 卡）均沒收。應執行有期徒刑壹年。如附表二（一）所示之
物（不含SIM 卡）均沒收。
甲○○被訴如附表一編號四部分無罪。
    事  實
一、甲○○明知偽藥不得販賣，且：
  (一)「VIAGRA」（中文名稱「威而鋼」），係經行政院衛生署核
    准由輝瑞大藥廠股份有限公司輸入販賣，而「VIAGRA」及「
    PFIZER」等商標，係美商輝瑞大藥廠股份有限公司向經濟部
    中央標準局（現改制為經濟部智慧財產局）申請核准註冊（
    註冊第00000000號、第00000000號）指定使用於各種西藥商
    品，嗣移轉予美商輝瑞產品公司，現均仍於商標權期間（如
    附表三所示）。
  (二)「脈優」係經行政院衛生署核准由輝瑞大藥廠股份有限公司
    輸入販賣，而「脈優」、「NORVASC 」商標係美商輝瑞大藥
    廠股份有限公司向經濟部中央標準局（現改制為經濟部智慧
    財產局）申請核准註冊（註冊第00000000號、第00000000號
    ）指定使用於人體用藥品藥劑，嗣移轉予美商輝瑞產品公司
    ，現均仍於商標權期間（如附表三所示）。
  (三)「CIALIS」（中文名稱「犀利士」），係經行政院衛生署核
    准由臺灣禮來股份有限公司（下稱臺灣禮來公司）在我國合
    法販售之藥品，而「犀利士CIALIS」商標，經美商禮來ICOS
    有限公司（下稱美商禮來公司）向經濟部智慧財產局申請核
    准註冊（註冊第00000000號），現均仍於商標權期間內（如
    附表三所示）。
  (四)「REDUCTIL」（中文名稱「諾美婷」），係經行政院衛生署
    核准由美商亞培股份有限公司臺灣分公司（下稱美商亞培公
    司）輸入販賣，而「REDUCTIL」、「REDUCTIL及圖」及「生
    命花朵造型圖」等商標，係德商可諾爾公司向經濟部智慧財
    產局申請核准註冊（註冊第00000000號、第00000000號、第
    00000000號），嗣先後移轉予德商亞培公司，現均仍於商標
    權期間（如附表三所示）。
二、復明知其於附表一編號一至三所示時間分別向羅文鋒、鄭連
    財所販入之「威而鋼」、「脈優」、「諾美婷」及「犀利士
    」，均係未經輝瑞大藥廠股份有限公司、臺灣禮來公司、美
    商亞培公司等原廠同意或授權，而擅自生產或製造之偽藥，
    且上開藥品之藥錠、箔片包裝、外包裝盒（含盒裝及瓶裝）
    、藥品說明書上，均未經美商輝瑞產品公司、美商禮來公司
    、德商亞培公司等商標權人之同意或授權，而於同一商品，
    使用附表三相同之商標，且其外包裝盒（含盒裝及瓶裝）上
    有公司名稱、藥物名稱、產品條碼，足以為表示係上開藥廠
    同意或授權販售之用意之準私文書，上開「威而鋼」、「諾
    美婷」之瓶身或包裝盒內復含有偽造之藥品說明書（私文書
    ），竟予以販賣及行使，足以生損害於上開原廠（其中藥品
    說明書所涉違反著作權法部分，未據輝瑞大藥廠股份有限公
    司、臺灣禮來公司、美商亞培公司提出告訴）。竟基於明知
    為偽藥而販賣、明知為未得商標權人同意於同一商品使用相
    同之註冊商標之商品而販賣、行使偽造私文書及行使偽造準
    私文書之概括犯意，於如附表一編號一、二所示時地及價格
    ，向羅文鋒及鄭連財販入如附表一編號一、二所示之偽藥，
    旋即出售予不詳姓名年籍之李姓成年男子。復另行基於明知
    為偽藥而販賣、明知為未得商標權人同意於同一商品使用相
    同之註冊商標之商品而販賣、行使偽造私文書及行使偽造準
    私文書之犯意，於如附表一編號三所示之時地及價格，向鄭
    連財販入如附表一編號三所示之偽藥，旋即出售予不詳姓名
    年籍之李姓成年男子，均足生損害於上開廠商。嗣經內政部
    警政署保安警察第三總隊第一大隊於95年10月22日23時許，
    在臺中市○○路與東英路口實施埋伏，而逮捕擬進行偽藥交
    易，但尚未交易完成之甲○○與鄭連財，隨即在甲○○所駕
    駛車號4292-LP 號自小客車內查獲其所有如附表二（一）所
    示偽藥及供聯絡偽藥買賣所用之行動電話1 支。
三、案經臺灣臺中地方法院檢察署檢察官指揮內政部警政署保安
    警察第三總隊第一大隊報請及美商輝瑞公司、美商禮來公司
    、美商亞培公司委由劉騰遠律師訴請臺灣臺中地方法院檢察
    署檢察官偵查起訴。
    理    由
甲、程序部分
一、按「被告以外之人於審判外之陳述，雖不符前4 條（指刑事
    訴訟法第159 條之1 至第159 條之4 ）之規定，而經當事人
    於審判程序同意作為證據，法院審酌該言詞陳述或書面陳述
    作成之情況，認為適當者，亦得為證據」，又「當事人、代
    理人或辯護人於法院調查證據時，知有第159 條第1 項不得
    為證據之情形，而未於言詞辯論終結前聲明異議，視為有前
    項之同意」，刑事訴訟法第159 條之5 第1 項、第2 項亦有
    明文。本件檢察官及被告對於證人鄭連財、羅文鋒於警詢及
    偵查所為供述，均未爭執證據能力，且經本院審酌該等證據
    作成之情況，認無不適當之情形，依上開說明，應認本案調
    查之卷內證據均有證據能力，合先敘明。
二、至檢察官所引用用以證明被告有上開犯罪事實之卷內文書證
    據及物證之證據能力部分，並無證據證明係公務員違背法定
    程序所取得，檢察官及被告於原審或本院均未主張排除前開
    物證之證據能力，且於本院言詞辯論終結前均未表示異議，
    本院經審酌前開物證並非公務員違背法定程序所取得，亦無
    刑事訴訟法第159 條之4 顯有不可信之情況，故上揭物證均
    有證據能力。
乙、有罪部分：
一、上開犯罪事實，迭據被告甲○○於警偵訊、原審及本院審理
    時坦承不諱，並經證人鄭連財於95年10月23日偵訊中結證稱
    ：犀利士100 盒、威而鋼200 盒，這些都是我要賣給甲○○
    的，我賣他威而鋼1 盒110 元，犀利士1 盒180 元，後來甲
    ○○說沒錢就賣他150 元，半年前曾賣給甲○○諾美婷一箱
    350 盒，一盒賣150 元，這些偽藥都是在臺中縣大里市○○
    路與東英路口、我家東明路附近的紅茶店外賣給甲○○的等
    語（見23944 號偵卷第8 頁），復於原審均供承95年10月19
    日在臺中市○○路與大雅路口販賣4 粒裝威而鋼50盒、4 粒
    裝犀利士10盒予甲○○之犯行（見原審卷第25、48頁），而
    證人羅文鋒於原審亦結證稱：95年1 、2 月間在二高嘉義交
    流道下的加油站拿脈優給甲○○，拿多少量我忘了，我是賣
    給甲○○的等語（見原審卷第103 頁反面），並有現場照片
    、如附表三所示商標之經濟部智慧財產局商標註冊證、商標
    註冊簿附卷可憑（見警卷第21、22頁、96年訴字第339 號卷
    第87-98 頁），暨如附表二（一）所示之物品扣案可資佐證
    ，此外，如附表二（一）編號一至三所示之藥品，經送鑑驗
    結果其成分組成與真品均有不同而為偽藥，亦有檢驗報告附
    卷可參（見96年訴字第339 號卷第99-129頁），足認被告之
    自白與事實相符，堪予採信。再者，扣案之威而鋼、脈優及
    諾美婷之藥錠、箔片包裝、外包裝盒（含盒裝及瓶裝）、藥
    品說明書上，均未經美商輝瑞產品公司、美商禮來公司、德
    商亞培公司等商標權人之同意或授權，而於同一商品，使用
    附表三相同之商標，且其外包裝盒（含盒裝及瓶裝）上有偽
    造之產品條碼，威而鋼、諾美婷等藥品之瓶身或包裝盒內復
    含有偽造之藥品說明書等情，亦經本院勘驗拍照附卷可按（
    見本院卷第99-104,111-117頁），而被告復自承其確有販售
    威而鋼、諾美婷予不詳姓名之李姓成年男子等語（見23945
    號偵卷第8 頁），足認被告確曾行使偽造之威而鋼及諾美婷
    藥品說明書（私文書）及其包裝盒上之標識（準私文書）無
    疑。本件事證明確，被告犯行堪以認定。
二、新舊法比較：
  (一)按行為後法律有變更者，適用行為時之法律，但行為後之法
    律有利於行為人者，適用最有利於行為人之法律，95年7 月
    1 日修正施行後之刑法第2 條第1 項定有明文。刑法修正之
    比較新舊法，應就罪刑有關之共犯、未遂犯、想像競合犯、
    牽連犯、連續犯、結合犯，以及累犯加重、自首減輕暨其他
    法定加減原因（如身分加減）與加減例等一切情形，綜其全
    部罪刑之結果而為比較，最高法院95年5 月23日95年度第8
    次刑庭會議決議可資參照。
  (二)本件被告於附表一編號一、二行為後：
  1.刑法第56條連續犯之規定，業於94年1 月7 日修正公布刪除
    ，並於95年7 月1 日施行，此刪除雖非犯罪構成要件之變更
    ，但顯已影響行為人刑罰之法律效果，自屬法律有變更。被
    告所為於刑法修正前可依連續犯之規定論以一罪，於刑法修
    正後則須分論併罰，比較修正前、後之規定，以修正前之規
    定較為有利於被告。
  2.關於法定罰金刑最低度部分，由修正前刑法第33條第5 款規
    定為銀元1 元以上，依罰金罰鍰提高標準條例第1 條前段提
    高為10倍（提高後折算為新臺幣30元），修正後刑法第33條
    第5 款則修正為新臺幣1000元以上，以百元計算之，經新、
    舊法比較，應以修正前刑法第33條第5款規定有利於被告。
  3.修正前刑法第51條規定：「數罪併罰，分別宣告其罪之刑，
    依左列各款定其應執行者：」，其中第5 款規定：「宣告多
    數有期徒刑者，於各刑中之最長期以上，各刑合併之刑期以
    下，定其刑期。但不得逾二十年。」，修正後刑法第51條第
    5 款規定：「宣告多數有期徒刑者，於各刑中之最長期以上
    ，各刑合併之刑期以下，定其刑期。但不得逾三十年。」，
    經新舊法比較結果，應以修正前刑法第51條第5 款規定有利
    於被告。
  4.綜合上述各修正前、後之條文，依前揭最高法院決議所揭示
    之罪刑綜合比較原則，及刑法第2 條第1 項前段規定，依整
    體綜合比較結果，應適用被告行為時即修正前之規定，以為
    論處。
三、論罪科刑：
  (一)按藥事法所謂販賣行為，並不以販入之後復行賣出為要件，
    祇要以營利為目的，將禁藥購入或賣出，有一於此，其犯罪
    即為完成；藥事法所謂販賣，係指明知其為偽藥或禁藥，意
    圖販賣而有販入或賣出之行為而言，其販入及賣出之行為，
    不必二者兼備，有一即屬成立，此有最高法院67年度台上字
    第2500號、68年度台上字第606 號判例可資參照。本件被告
    自承向羅文鋒拿脈優的動機有想要賣，但是也有自己吃，後
    來沒有賣，是自己吃等語（見原審卷第110 頁），是以其既
    以營利為目的，購入偽藥「脈優」，其犯罪即為完成。
  (二)按藥品說明書係用以說明該藥品之主治效能及服用方法，屬
    於私文書之一種，被告明知上開藥品說明書，係冒用上開商
    標權人名義而偽造之私文書，仍加以販賣行使，係犯刑法第
    216 條、第210 條之行使偽造私文書罪。再按在紙上或物品
    上之文字、符號、圖畫、照像，依習慣或特約，足以為表示
    其用意之證明者，依刑法第220 條第1 項規定，應以文書論
    。查本件偽藥之外包裝盒（含盒裝及瓶裝）上有輝瑞大藥廠
    股份有限公司、臺灣禮來公司、美商亞培公司之公司名稱、
    藥物名稱及產品條碼，用以表示係上開公司同意或授權販售
    之用意證明，自屬刑法第220 條第1 項之準私文書，被告加
    以販售，核係犯刑法第216 條、第220 條第1 項、第210 條
    之行使偽造準私文書罪。
  (三)核被告所為，係犯藥事法第83條第1 項之販賣偽藥罪、商標
    法第82條之販賣仿冒商標商品罪、刑法第216 條、第210 條
    之行使偽造私文書罪及刑法第216 條、第220 條第1 項、第
    210 條之行使偽造準私文書罪。而被告所販賣之偽藥，雖同
    時亦販賣冒用藥物名稱、藥品說明書之藥物，然藥事法第86
    條第2 項應與同法第83條第1 項有法條競合之補充關係，僅
    論以較重第83條第1 項販賣偽藥罪即足。公訴人雖未就上開
    行使偽造準私文書及販賣仿冒商標商品罪部分起訴，惟該部
    分事實與已起訴部分，有想像競合犯之裁判上一罪之關係，
    為起訴效力所及，且經本院審理時當庭告知罪名予被告答辯
    之機會（見本院卷第88頁），基於審判不可分原則，本院自
    得併予審判。被告於如附表一編號一、二所示時地多次販賣
    偽藥、違反商標法及偽造私文書、準私文書行為，各該時間
    緊接、構成要件相同，顯係基於概括犯意反覆為之，為連續
    犯，爰依刑法第56條之規定均各以一罪論，並均加重其刑，
    且被告販賣上開藥品，係一行為同時販賣偽藥、販賣仿冒商
    標商品罪及行使偽造私文書（藥品說明書）、行使偽造準私
    文書罪（公司名稱、藥物名稱、產品條碼），為一販賣行為
    ，觸犯上開數罪，為想像競合犯，應依刑法第55條前段規定
    ，從一重論以連續販賣偽藥罪。至被告於如附表一編號三所
    示時地販賣偽藥、違反商標法及偽造私文書、準私文書行為
    ，係基於單一販賣之決意，而在密切接近之一定時、地持續
    實行之販入及售出行為，於客觀上應符合一個反覆、延續性
    之行為觀念者，於刑法評價上，即應僅成立一罪。且被告此
    部分販賣藥品之行為，係一行為同時販賣偽藥、販賣仿冒商
    標商品罪及行使偽造私文書（藥品說明書）、行使偽造準私
    文書罪（公司名稱、藥物名稱、產品條碼），為一販賣行為
    ，觸犯上開數罪，為想像競合犯，應依刑法第55條前段規定
    ，從一重論以販賣偽藥罪，且與上述附表一編號一、二之犯
    行間，犯意各別，應予分論併罰。附表一編號一及附表一編
    號三之販入偽藥之犯行雖未據起訴，然此部分既與上開論罪
    科刑部分具有裁判上一罪或實質上一罪之關係，均為起訴效
    力所及，本院應併予審理。
四、原審據以論科，雖非無見，惟查：(一)刑事訴訟法第95條關於
    告知罪名之規定，旨在使被告得以充分行使防禦權，以達刑
    事訴訟為發見真實，並顧及程序公正之目的。是以法院如欲
    變更起訴書所引用法條或罪名而為判決，自應依前述規定於
    審判期日前踐行上開告知程序，使被告有適時提出辯解及防
    禦之機會，以避免突襲性裁判，而確保被告之權益。若法院
    未履行上開告知義務，於辯論終結後逕行變更起訴法條而為
    判決，則其對於訴訟程序之踐行即非適法。本件檢察官起訴
    書所引用之法條及罪名為藥事法第83條第1 項販賣偽藥罪、
    第86條第1 項冒用他人藥物名稱罪、商標法第81條第1 款冒
    用他人商標罪、著作權法第91條之1 第2 項之罪嫌，原判決
    變更檢察官起訴法條，改依藥事法第83條第1 項之販賣偽藥
    罪、商標法第82條之販賣仿冒商標商品罪、刑法第216 條、
    第210 條、第220 條第1 項之行使偽造（準）私文書罪論科
    。但並未依上開規定於審判期日前踐行上述告知罪名變更之
    程序，有原審準備程序及審判筆錄可稽（見原審卷第41-48
    、75-76 、101-110 頁），揆之上開說明，其對於訴訟程序
    之踐行，即有疏誤；(二)原判決認被告另違反著作權法第91之
    1 第2 項之明知係侵害著作權之重製物而散布罪，惟按犯第
    91條之1 第2 項之罪，須告訴乃論，著作權法第100 條定有
    明文，然遍查全卷，未見著作權人就此部分提出告訴，訊據
    告訴代理人劉騰遠律師亦陳稱：本案並未對違反著作權法部
    分提起告訴（見本院卷第67頁），原判決就此部分予以論罪
    科刑，自非適法；(三)如附表二（一）編號一至三所示偽藥部
    分已因鑑定而耗損（詳後論述），雖原判決理由已說明應予
    沒收者，為驗餘數量，惟原判決主文竟就扣案數量悉數宣告
    沒收，亦有未洽；(四)末按，刑事訴訟法第156 條第2項 規定
    ：被告之自白不得作為有罪判決之唯一證據，仍應調查其他
    必要之證據，以察其是否與事實相符。其立法意旨乃在防範
    被告之虛擬致與事實不符，故對自白在證據上之價值加以限
    制，明定須藉補強證據以擔保其真實性，並非絕對可由法院
    自由判斷被告自白之證明力。原判決認定上訴人有如附表一
    編號四所示販賣偽藥等犯行，除被告自白外，並無其他補強
    證據（詳後論述），原判決就此部分予以論罪科刑，亦有可
    議，上訴人提起上訴否認犯行，雖無可採，惟原判決既有上
    開可議之處，即屬無可維持，應予撤銷改判。爰審酌被告曾
    因違反藥事法案件經判刑而再犯（惟不構成累犯），有臺灣
    高等法院被告前案紀錄表一紙附卷可憑，其竟貪圖私利而為
    本案罪行，其行為仍對國人之用藥安全與身體健康具有潛在
    之危險，且又侵害告訴人輝瑞等公司之商標權，實有不該，
    量刑本不宜輕，惟念其犯後坦承大部分犯行，犯後態度尚稱
    良好等一切情狀，量處如主文所示之刑，並定應執行刑。扣
    案之如附表二（一）編號一至三所示偽藥、包裝盒（含瓶裝
    ）及藥品說明書均係仿冒商標之商品，不問屬於犯人與否，
    均應依商標法第83條規定併予宣告沒收（部分因檢驗耗損之
    偽藥及其包裝盒及藥品說明書既已滅失或遺失，自不另為沒
    收之諭知），至扣案之如附表二（一）編號四所示手機一支
    ，為被告所有供販賣偽藥所用之物，業據被告供明在卷（見
    本院卷第96-97 頁），爰依刑法第38條第1 項第2 款沒收，
    惟其內SIM 卡所有權均屬申設人，並非被告所有，即不得併
    予諭知沒收。至附表二（二）所示之物，並無證據足資證明
    確與本案之販賣偽藥犯行有關，爰不另為沒收之諭知，附此
    敘明。
五、公訴意旨另以：被告甲○○於附表一編號一至三所示時地販
    賣「威而鋼」、「脈優」、「諾美婷」及「犀利士」等偽藥
    之行為，另涉犯商標法第81條第1 款冒用他人商標罪、著作
    權法第91條之1 第2 項明知係侵害著作權之重製物而散布罪
    嫌云云。惟查：
  (一)按犯第91條之1 第2 項之罪，須告訴乃論，著作權法第100
    條定有明文，然查依卷內所附資料，未見著作權人就此部分
    於偵查中提出告訴，訊據告訴代理人劉騰遠律師亦陳稱：本
    案並未對違反著作權法部分提起告訴（見本院卷第67頁），
    是以此部分未據合法告訴，原應為不受理判決之諭知，惟檢
    察官認此部分與前開論罪科刑部分，具有想像競合犯之裁判
    上一罪關係，爰不另為不受理判決之諭知。
  (二)其次，本件偽藥並非被告甲○○所製造，而係向羅文鋒及鄭
    連財所販入，業如前述，則其既僅有販賣之行為，自不該當
    於冒用他人商標罪，是以依檢察官所提出之證據尚無從使本
    院就被告涉犯商標法第81條第1 款之罪嫌為有罪之認定，惟
    檢察官認此部分與前開論罪科刑部分，亦具有想像競合犯之
    裁判上一罪關係，爰不另為無罪之諭知。
丙、無罪部分：
一、公訴意旨另以：被告甲○○基於營利意圖而販賣偽藥、冒用
    他人藥物名稱及冒用他人商標、行使偽造私文書及侵害著作
    財產權之犯意，於95年8 月間某日，以1 盒140 元，向羅文
    鋒購入28粒裝諾美婷500 盒，計為7 萬元之偽藥後，即在臺
    北市內湖區○○○○道附近，以每盒180 元之代價，售予李
    姓成年男子，因認被告甲○○另犯藥事法第83條第1 項販賣
    偽藥罪、第86條第1 項冒用他人藥物名稱罪、商標法第81條
    第1 款冒用他人商標罪、著作權法第91條之1 第2 項之罪嫌
    。
二、按犯罪事實應依證據認定之，無證據不得認定犯罪事實；不
    能證明被告犯罪者，應諭知無罪之判決，刑事訴訟法第154
    條第2 項、第301 條第1 項分別定有明文。次按，被告或共
    犯之自白不得作為有罪判決之唯一證據，仍應調查其他必要
    之證據，以察其是否與事實相符，刑事訴訟法第156 條第2
    項亦定有明文。立法目的乃欲以補強證據擔保自白之真實性
    ；亦即以補強證據之存在，藉之限制自白在證據上之價值。
    而所謂補強證據，則指除該自白本身外，其他足資以證明自
    白之犯罪事實確具有相當程度真實性之證據而言。雖其所補
    強者，非以事實之全部為必要，但亦須因補強證據與自白之
    相互利用，而足使犯罪事實獲得確信者，始足當之。經查，
    被告於原審及本院雖均坦承此部分犯行，惟被告於95年10月
    23日偵訊時供稱：最後一次賣予他人是95年10月21日在臺中
    市○○○路與大雅路口，賣給一個姓李的先生，賣他諾美婷
    500 盒，1 盒30顆180 元，威而鋼50盒，1 盒4 顆180 元，
    犀利士10盒，1 盒4 顆180 元。我都是跟鄭連財買進上開偽
    藥，諾美婷、威而鋼、犀利士1 盒都是150 元，在臺中縣太
    平市○○路與東英路口、大里市○○路茗人紅茶店等地交貨
    ，每次進貨都是從幾十盒至幾百盒不等，所以賣給李先生總
    共1500盒都是跟鄭連財拿的等語（見23945 號偵卷第8 頁）
    ，是以被告就其販售予李姓成年男子之諾美婷是否係向羅文
    鋒購入乙節，其前後供述並非一致，況證人羅文鋒於另案亦
    陳稱：伊沒有賣諾美婷給甲○○等語（見96年訴字第339 號
    卷第30頁），而附表二扣案物品亦無從補強擔保被告上開自
    白之真實性，此外，復查無其他積極證據足資證明被告確有
    此部分犯行，核屬不能證明被告犯罪，自應為被告無罪之諭
    知。原審未予詳察，就附表一編號四之部分，認有犯藥事法
    第83條第1 項之明知為偽藥而販賣罪、商標法第82條之明知
    未得商標權人同意，於同一商品使用相同於他人註冊商標之
    商品而販賣罪、著作權法第91條之1 第2 項之明知係侵害著
    作權之重製物而散布罪、刑法第216 條、第220 條第1 項、
    第21 0條之行使偽造（準）私文書罪，而為有罪之判決，容
    有未洽，被告上訴意旨否認犯罪，為有理由，自應由本院將
    原判決撤銷，改諭知被告無罪之判決。
據上論斷，應依刑事訴訟法第369 條第1 項前段、第364 條、第
299 條第1 項前段、第301 條第1 項，藥事法第83條第1 項，商
標法第82條、第83條，刑法2 條第1 項前段、第11條、第216 條
、第210 條、第220 條、第55條、（修正前）第56條、（修正前
）第51條第5 款、第38條第1 項第2 款，中華民國96年罪犯減刑
條例第2 條第1 項第3 款、第7 條、第11條，判決如主文。
本案經檢察官黃朝貴到庭執行職務。
中    華    民    國    98    年     8    月    3     日
             智慧財產法院第一庭
                       審判長法      官  李得灶
                             法      官  王俊雄
                             法      官  林欣蓉
上列正本證明與原本無異。
如不服本判決應於收受送達後十日內向本院提出上訴狀，其未敘
述上訴之理由者並得於提起上訴後十日內向本院補提理由書（均
須按他造當事人之人數附繕本）。
                             書  記  官  周其祥
中    華    民    國    98    年     8    月    3     日
附錄論罪科刑法條
藥事法第八十三條第一項
明知為偽藥或禁藥，而販賣、供應、調劑、運送、寄藏、牙保、
轉讓或意圖販賣而陳列者，處7年以下有期徒刑，得併科新臺幣5
百萬元以下罰金。
商標法第八十二條
明知為前條商品而販賣、意圖販賣而陳列、輸出或輸入者，處1
年以下有期徒刑、拘役或科或併科新臺幣5萬元以下罰金。
著作權法第九十一條之一第二項
明知係侵害著作財產權之重製物而散布或意圖散布而公開陳列或
持有者，處3年以下有期徒刑，得併科新臺幣7萬元以上75萬元以
下罰金。
刑法第二百十六條
行使第二百十條至第二百十五條之文書者，依偽造、變造文書或
登載不實事項或使登載不實事項之規定處斷。
刑法第二百十條
偽造、變造私文書，足以生損害於公眾或他人者，處5年以下有
期徒刑。
刑法第二百二十條第一項
在紙上或物品上之文字、符號、圖畫、照像，依習慣或特約，足
以為表示其用意之證明者，關於本章及本章以外各罪，以文書論
。


司法院資訊處製作；財團法人民間司法改革基金會備份。
